臺灣臺中地方法院刑事判決　　　　　　　　　　　　九十一年度易字第一二八五號
　　公　訴　人　臺灣臺中地方法院檢察署檢察官
　　被　　　告　乙○○
　　選任辯護人　張志新
　　　　　　　　黃怡瑜
　　被　　　告　戊○○
　　選任辯護人　蕭慶賢
右列被告等因竊盜等案件，經檢察官提起公訴（九十一年度偵字第一一二號），本院
判決如左：
    主  文
乙○○共同竊盜，處有期徒刑陸月，如易科罰金，以佰元折算壹日，緩刑年，緩
刑期內付保護管束。
戊○○寄藏贓物，處有期徒刑肆月，如易科罰金，以佰元折算壹日，緩刑貳年。
    事  實
一、乙○○、戊○○均未曾受有期徒刑以上刑之宣告，素行尚稱良好；詎乙○○與庚○○（俟通緝到案後，另行審結）竟基於共同意圖為自己不法所有之犯意聯絡，
    於民國九十年十二月十九日上午五時許，前往臺中縣大雅鄉○○村○○路一八九
    巷一號前，由庚○○將甲○○○所有車牌號碼Ｒ六─六六八二號賓士廠牌之自用
    小客車（價值約新台幣（下同）二百萬元）以不詳工具打開車門後（無證據可證
    係兇器），再由庚○○、乙○○二人共同將該車推出至該處附近路旁，並以庚○○所駕不詳車牌號碼之自用小客車將該車牌號碼Ｒ六─六六八二號自用小客車拖
    至臺中縣大安鄉○○村○○路一三八號戊○○所營德和汽車修配廠旁置放，而竊
    取該自用小客車得手。戊○○明知該車牌號碼Ｒ六─六六八二號係屬贓物，竟仍
    同意庚○○將該車寄放於該處，並將車牌折斷帶走，以帆布覆蓋車體，而寄藏贓
    物。嗣於九十年十二月二十日上午十一時許，庚○○、乙○○乃再攜帶電鑽前往
    該處，並就近向戊○○借用拆解工具，由乙○○打電話通知丁○○、己○○（已
    經檢察官不起訴處分）前往幫忙拆解該車，而於同日下午四時許，為警當場查獲
    乙○○、丁○○、己○○，庚○○則趁隙逃逸，並扣得庚○○所有電鑽一支，及
    戊○○所有套頭板手一盒、螺絲起子一批、板手一批、六角板手一盒等物。
二、案經臺中縣警察局大甲分局報請臺灣臺中地方法院檢察署檢察官偵查起訴。
    理  由
一、訊據被告乙○○對於右揭竊盜犯罪事實，除供述與其一同前往竊取車牌號碼Ｒ六
    ─六六八二號自用小客車之人係證人丙○○（經本院多次傳喚均未到庭），並非
    被告庚○○外，餘均坦白不諱；被告戊○○則對於右揭寄藏贓物犯罪事實，坦白
    不諱。經查，右揭被告乙○○自白確有竊取被害人甲○○○所有車牌號碼Ｒ六─
    六六八二號賓士廠牌之自用小客車，且於竊取後將該車拖到被告戊○○所營德和
    汽車修配廠停放；及被告戊○○自白知情該車係贓物，猶同意被告庚○○寄放等
    事實，經核被告乙○○、戊○○之供述互核相符，且與證人即被害人之夫王榮賢
    及證人丁○○、己○○於偵查及本院審理時所證述之情節大致相符，應認被告乙○○、戊○○前揭自白部分與事實相符，而得為證據。又被告乙○○於本院審理
    時雖附和被告庚○○所辯未與被告乙○○共同前往竊車，實際上與被告乙○○共
    同竊車之人係證人丙○○等語；然查，右揭於九十年十二月十九日上午五時許，
    前往臺中縣大雅鄉○○村○○路一八九巷一號前，竊取被害人所有車牌號碼Ｒ六
    ─六六八二號賓士廠牌之自用小客車之人，確係被告乙○○與庚○○二人，業據
    被告乙○○於警訊及檢察官訊問時供述甚明；且被告庚○○雖於偵查時未到庭，
    然於警訊時已經員警提出被告庚○○之口卡照片供被告乙○○指認無訛；並依卷
    內所存被告庚○○與證人丙○○二人之照片，被告庚○○之臉型係方臉、國字臉
    ，證人丙○○之臉型則係圓臉，二者之差異甚大，應無誤認之虞。又查本件查獲
    前係被告乙○○、庚○○與證人丁○○、己○○在被告戊○○之德和汽車修配廠
    旁停放車牌號碼Ｒ六─六六八二號自用小客車處以工具拆解該車，於員警到現場
    前被告庚○○始趁隙逃逸之事實，業據證人丁○○、己○○於警訊及本院審理時
    證述屬實；又被告戊○○供述將車牌號碼Ｒ六─六六八二號自用小客車拖往其所
    營德和汽車修配廠停放之人，確係被告庚○○無誤，且其並不認識證人丙○○；
    參以被告戊○○供述被告庚○○於案發當日有多次以０九二三─二七一七七五號
    行動電話撥打其所使用之０九三七─二三六二六九號行動電話連絡被告戊○○代
    為購買便當予被告乙○○等人食用等情，核與該０九二三─二七一七七五號行動
    電話九十年十二月二十日之通話紀錄相符，有通聯紀錄一件在卷可查；並被告乙○○亦供述被告庚○○所使用之行動電話號碼係０九二三─二七一七七五號，亦
    與被告戊○○所供被告庚○○之行動電話號碼相符，自應以被告戊○○所供事實
    ，為屬可採；足見被告乙○○於本院所供與其共同前往竊車之人係證人丙○○等
    語，係附和被告庚○○所辯之詞，不可採信。此外，復有臺中縣警察局大甲分局
    扣押物品清單、扣押物品目錄表、贓物認領保管收據、車輛竊盜、車牌失竊資料
    個別查詢報表─查詢認可資料各一件及查獲現場照片十六幀等在卷可稽，本件事
    證已經明確，被告乙○○、戊○○犯行均洵堪認定，應依法論科。
二、核被告乙○○所為係犯刑法第三百二十條第一項竊盜罪；被告戊○○所為係犯刑
    法第三百四十九條第二項寄藏贓物罪；被告乙○○與庚○○二人間，就所犯竊盜
    罪，有犯意之聯絡，行為之分擔，均為共同正犯。爰審酌被告乙○○、戊○○犯
    罪之動機、目的，本件犯罪之情節暨所使用手段；又被告乙○○所竊之自用小客
    車，價值約二百萬元，業據證人王榮賢證述屬實，其犯罪所生之損害非輕；被告
    戊○○同意寄藏該車及提供場地供被告乙○○、戊○○拆解，更造成被害人追索
    之困難；然念及被告乙○○係受被告庚○○之邀前往竊車，犯罪時甫滿十九歲，
    涉世尚不深；被告戊○○因經營汽車修配廠，未敢任意得罪他人，而同意被告庚○○寄藏所竊取之車輛，其情尚堪可憫；並被告乙○○坦承大部分犯罪事實及被
    告戊○○坦承犯罪之犯後態度等一切情狀，分別量處被告乙○○如主文第一項所
    示之刑，被告戊○○如主文第二項所示之刑，並均諭知易科罰金之折算標準，以
    示懲儆。末查，被告乙○○、戊○○前均未曾受有期徒刑以上刑之宣告，有臺灣
    臺中地方法院檢察署刑案資料查註紀錄表及臺灣高等法院被告全國前案紀錄表各
    一件附卷可稽，被告乙○○行為時甫滿十九歲，因受人之邀而輕於思慮，及被告
    戊○○亦因一時失慮，而均致罹本件律法，經此偵、審程序之教訓，當知所警惕
    ，信無再犯之虞，本院以為所宣告之刑以暫不執行為適當，爰併宣告被告乙○○
    緩刑三年、被告戊○○緩刑二年，被告乙○○並依刑法第九十三條第一項宣告緩
    刑期內付保護管束，期收教化之功，並啟自新。另扣案得庚○○所有電鑽一支，
    雖為被告乙○○、庚○○拆解所竊得之車牌號碼Ｒ六─六六八二號自用小客車所
    使用之物，然並非為本件竊盜行為所使用者，僅係處分贓物時所使用之物；被告
    戊○○套頭板手一盒、螺絲起子一批、板手一批、六角板手一盒等物，係被告庚○○向被告戊○○借用，供拆解該車牌號碼Ｒ六─六六八二號自用小客車所使用
    者，亦非被告戊○○為寄藏贓物犯罪所使用之物，核與刑法第三十八條第一項第
    二款沒收之規定不符，爰均不為沒收之宣告，附此敘明。
據上論斷，應依刑事訴訟法第二百九十九條第一項前段，刑法第二十八條、第三百二
十條第一項、第三百四十九條第二項、第四十一條第一項前段、第七十四條第一款、
第九十三條第一項，罰金罰鍰提高標準條例第一條前段、第二條，判決如主文。
中      華      民      國      九十一      年    九    月      六      日
                                    臺灣臺中地方法院刑事第一庭
                                        法  官  林  源  森
右正本證明與原本無異
如不服本判決，應於收受本判決後十日內向本院提出上訴書狀，其未敘述上訴理由者
，並得於提起上訴後十日內向本院補提理由書狀（均須按他造當事人之人數附繕本）
「切勿逕送上級法院」
                                        書記官
中      華      民      國      九十一      年    九    月      十      日
盜匪附錄本案論罪科刑法條全文：
中華民國刑法第三百二十條
意圖為自己或第三人不法之所有，而竊取他人之動產者，為竊盜罪，處五
年以下有期徒刑、拘役或五百元以下罰金。
意圖為自己或第三人不法之利益，而竊佔他人之不動產者，依前項之規定
處斷。
前二項之未遂犯罰之。
中華民國刑法第三百四十九條
收受贓物者，處三年以下有期徒刑、拘役或五百元以下罰金。
搬運、寄藏、故買贓物或為牙保者，處五年以下有期徒刑、拘役或科或併
科一千元以下罰金。
因贓物變得之財物，以贓物論。
